【裁判字號】    98,抗,127
【裁判日期】    980521
【裁判案由】    假處分
【裁判全文】
臺灣高等法院高雄分院民事裁定           98年度抗字第127號
抗  告  人  鴻禧建材有限公司
法定代理人  乙○○
訴訟代理人  陳靜娟律師
            張賜龍律師
相  對  人  鑫百豪股份有限公司
法定代理人  甲○○
訴訟代理人  蔡晉祐律師
            蔡祥銘律師
上列抗告人因與相對人鑫百豪股份有限公司間假處分事件，對於
中華民國98年2 月6 日臺灣高雄地方法院98年度裁全字第852 號
所為裁定，提起抗告，本院裁定如下：
    主  文
抗告駁回。
抗告程序費用由抗告人負擔。
    理  由
一、抗告意旨略以：相對人於原法院聲請假處分，雖提出華南商
    業銀行AD0000000 號面額新台幣（下同）2,790,720 元支票
    （下稱系爭支票，原審卷第3 、4 頁）為證，惟抗告人確已
    將超過票面金額2,790,720 元之建材一批交付予相對人，此
    有相對人簽收之資料1 份可稽，故抗告人本得兌現系爭支票
    ，相對人提出之上開支票固可認為係對假處分之本案請求為
    釋明，然對於假處分之原因，相對人僅泛稱：為防止債務人
    持該支票向付款人提示或轉讓第三人，未盡釋明之責，原裁
    定准許相對人假處分之聲請，實有未洽。為此，求予廢棄原
    裁定並駁回相對人之聲請等語。
二、按「債權人就金錢請求以外之請求因請求標的之現狀變更，
    有日後不能強制執行，或甚難執行之虞，欲保全強制執行者
    ，得聲請假處分」；「請求及假處分之原因，應釋明之，前
    項釋明如有不足，而債權人陳明願供擔保或法院認為適當者
    ，法院得定相當之擔保，命供擔保後為假扣押」，民事訴訟
    法第532 條、第533 條前段準用第526 條第1 、2 項定有明
    文。又假處分僅為保全強制執行方法之一種，故於合於上開
    法條規定，法院即得為准許假處分之裁定，至於主張之實體
    上理由，是否正當，乃屬本案問題，非假處分裁判中所能解
    決（最高法院20年抗字第5號判例參照）。
三、經查，本件相對人聲請假處分，主張本案請求確認系爭支票
    債權不存在及返還支票，已據其提出系爭支票影本1 紙為證
    ，固認對假處分本案請求已為釋明，至於假處分之原因，相
    對人主張因兩造有買賣關係，相對人簽發系爭支票給抗告人
    ，抗告人也另簽發1 張支票交給相對人，因抗告人所簽發的
    另張支票提示不獲兌現遭退票（原審卷第5 頁），因雙方互
    負債權債務關係，主張抵銷後抗告人就不能提示系爭支票或
    轉讓第三人。若由抗告人提示相對人所開立之系爭支票，相
    對人將受有票款之損失，因為抗告人所開立之支票不獲兌現
    表示抗告人財力已有問題，而系爭支票為流通證券、文義證
    券，若轉讓出去，相對人勢必得負付款人責任，則縱本案由
    相對人獲勝訴判決，亦無法請求抗告人清償系爭票款等語以
    為釋明（本院卷第24頁）。其釋明雖有不足，惟相對人既陳
    明願供擔保以補釋明之不足，則相對人所為假處分之聲請，
    應予准許。原法院命相對人供擔保後准許其假處分之聲請，
    於法並無違誤。抗告意旨雖謂抗告人確已將超過票面金額2,
    790,720 元之建材一批交付予相對人，並有相對人簽收之資
    料1 份可稽，故抗告人本得兌現系爭支票云云，縱認屬實，
    亦非本件保全程序中所得加以審究，抗告人執此指摘原裁定
    不當求予廢棄，為無理由，應予駁回。
據上論結，本件抗告為無理由，依民事訴訟法第495 條之1 、第
449條第1項、第95條、第78條，裁定如主文。
中    華    民    國    98    年    5     月    21    日
                            民事第六庭
                                審判長法官  許明進
                                法      官  李炫德
                                法      官  張明振
以上正本證明與原本無異。
如不服本裁定應於送達後10日內向本院提出再抗告狀 (並按他造
當事人之人數附繕本)， 並繳納再抗告費新臺幣1,000 元。再為
抗告僅得以適用法規顯有錯誤為理由，並應委任律師為代理人。
中    華    民    國    98    年    5     月    21    日
                                書  記  官  熊惠津
附註：
抗告人之配偶、三親等內之血親、二親等內之姻親，或抗告人為
法人、中央或地方機關時，其所屬專任人員具有律師資格並經法
院認適當者，亦得為第三審代理人。
抗告人或其法定代理人具有律師資格者及前項情形，應於提起抗
告或委任時釋明之。


司法院資訊處製作；財團法人民間司法改革基金會備份。
